Kristian Pospis

Web Entwickler Multimedia Designer



PROFILE

Ich bin ein 22-jähriger Web Entwickler und Multimedia Designer. Ich habe eine Leidenschaft für Logo, Branding und Web Design.
Webentwicklung ermöglicht mir etwas neues zu erstellen, was den Menschen helfen könnte, während der Design meinen kreativen Durst stillt. Ich habe die letzte 4 jahre in Dänemark
Webentwicklung und Multimedia Design studiert. Die Kurse waren auf Gruppenprojekte orientiert, bei denen die Studenten Aufgaben zusammen lösen mussten, während jeden Monat der Professor neue Teams bildete. Die Gruppenprojekte haben mich zu einem besseren Teamplayer gemacht, aber ein Projekt alleine durchzuführen bereitet mir auch keine Probleme. Ich bin ein Perfektionist, wenn es um Design geht, und ein pragmatischer Denker beim Programmieren. Ich überprüfe gerne meine Arbeit und stelle sicher, dass alles, was ich erstelle, auf dem neuesten Stand ist.

CONTACT



Telefon 00 45 25 13 27 87



Email

kristian.pospis@gmail.com



Addresse

31 Hamburgerstrasse Heide, Schleswig Holstein Germany



Web Portfolio pospisk.me

AUSBILDUNG

2010-2015

Bilinguales Privatgymnasium

Die Schule konzentrierte sich auf Englisch und einige Fächer wie z.B.
Geschichte, wurden auf Englisch unterrichtet. Zu Beginn meiner
Ausbildung hatten wir 60% Englischunterricht, später wurde es reduziert
und ich konnte auch mein Deutsch auffrischen.

2015-2017

(EAL) Multimedia Design and Communication AP degree

Seit meinem zehnten Lebensjahr beschäftige ich mich u.A. mit Photoshop und nach dem Abitur wollte ich unbedingt das weiterlernen, was mir in meiner Freizeit Spaß machte. Als ich eine gute Schule für Design in Dänemark gefunden habe, beschloss ich umzuziehen und zu studieren.

2017-2019

(UCL) Web development Bc. degree

Nach dem Abschluss meines AP-Studiums wollte ich mein Designwissen mit der Webentwicklung kombinieren, um intuitive UI/UX-Designs, Frontend-Tools/Plugins und interaktive Inhalte zu erstellen.

BERUFLICHE ERFAHRUNGEN

2017.02 - 2017.06 Praktikum

WITT-GRUPPE

Während meines Multimedia Design Studiums an der EAL habe ich 4 Monate lang bei der Witt-Gruppe in Weiden als Webdesign Praktikant gearbeitet. Ich arbeitete 37 Stunden pro Woche und sammelte praktisches Wissen von meinen erfahrenen Mitarbeitern.

2018.08 - 2018.11 Praktikum

LISA.SK

Während meines Web Entwicklung Studiums an der UCL habe ich bei Lisa.sk ein Praktikum gemacht. Lisa.sk ist eine slowakische Web-Entwicklungsfirma, die die Region und ihre Städte mit Regierungs-Websites versorgt. Ich habe mehr über Best Practices in der Webentwicklung gelernt und mich als Frontend-Entwickler gefunden.

SPRACHEN

English C1 HTML / CSS

German B2 JavaScript

Slovak (Muttersprache) C# / .Net

Czech (70%) PHP

Hungarian (Muttersprache) ...und ich möchte noch mehr!